# 关于成本核算-不同等级产品成本如何分配？

提问人：lhc300 时间：2018-07-24 16:03:48
相同原料相同工艺相同生产过程，由于不可控因素生产出不同等级产品，如酿酒行业生产出不同等级基酒、陶瓷行业生产出不同等级瓷器，成本如何在不同等级产品间分配呢？ 有种观点是：由于生产人员失误、能力等主观因素造成的，按产量比例分配；由于原材料品质及生产技术等客观不可控因素造成的，按相应产品售价比例分配。这个方法可行吗，是否有法规依据呢？请教陈版帮忙看看，感谢！

回答人：chenyiwei
某些情况下产生等级产品的原因是多方面的，不能完全归因于主观原因或者客观原因，这时这样的人为划分很可能存在问题。我个人更倾向于：因为成本是要素资源的耗费，而不论何种等级和售价的产品，其耗费的料工费等资源是一样的，因此更倾向于按产量分配，不同等级产品的单位成本相同。

提问人：lhc300 时间：2018-07-25 11:35:25
陈版您好，这方面有什么规定吗，因为企业拟ipo，成本分配的影响很大。 目前联产品有类似规定：企业产品成本核算制度（试行）
财会[2013]17号：制造企业应当根据生产经营特点和联产品、副产品的工艺要求，选择系数分配法、实物量分配法、相对销售价格分配法等合理的方法分配联合生产成本。 但是等级产品怎么处理没有讲。

回答人：chenyiwei
等级产品没有明确规定，但我个人理解按实物量分配是最合理的。人为均衡不同等级产品的毛利并不利于进行成本控制和促进质量提升。